【裁判字號】    89,上易,3500
【裁判日期】    891025
【裁判案由】    竊盜
【裁判全文】
臺灣高等法院刑事判決                          八十九年度上易字第三五號
    上  訴  人
    即  被  告  乙○○
右上訴人因竊盜案件，不服臺灣板橋地方法院八十九年度易字第一九０九號，中華民
國八十九年七月二十日第一審判決（起訴案號：臺灣板橋地方法院檢察署八十九年度
偵字第六七四三號）提起上訴；（移送併辦案號：臺灣台北地方法院檢察署八十九年
度偵字第一六四二０號），本院判決如左：
    主  文
原判決撤銷。
乙○○連續竊盜，處有期徒刑伍月。
    事  實
一、乙○○前因犯竊盜罪，經臺灣板橋地方法院於民國八十八年十月廿九日判處有期
    徒刑四月，緩刑三年確定，現仍在緩刑中，猶不知悔改，竟基於意圖為自己不法
    所有之概括犯意，於八十八年六月五日上午十一時許在臺北市○○○路○段一三
    三號前，竊取莊勝德所有ＡＹＣ—５５７號機車，得手後供己騎用，嗣於八十九
    年五月十日，在台北市○○○路、愛國西路口為警查獲。乙○○復基於同一概括
    犯意，意圖為自己不法所有，於八十九年三月廿二日下午四、五時許，在臺北市
    ○○○路、承德路口（起訴書誤載為八十九年二月二日上午十時許，在臺北縣中
    和市○○路○段一０五巷口），見甲○○所有車號ＬＥＩ—六八０號重型機車一
    部停放在路旁（該機車係於八十九年二月二日上午十時許，在臺北縣中和市○○
    路○段一０五巷口前，遭不明人士竊取後停放該處），鑰匙尚插在機車電門上，
    認有機可趁，以該鑰匙啟動引擎，著手竊取該車，得手後供己代步使用。嗣於八
    十九年三月廿八日上午十一時許，由不知情之同學邱律瑋騎乘上開贓車附載乙○
    ○，行經臺北市○○○路、羅斯福路口時為警查獲，並起獲上述甲○○所有失竊
    之機車鑰匙一支。
二、案經台北市政府警察局大安分局報請臺灣板橋地方法院檢察署檢察官偵查起訴，
    及臺灣台北地方法院檢察署移送併辦。
    理  由
一、右揭被告於八十九年三月廿二日下午四、五時許，在臺北市○○○路、承德路口
    竊取機車之犯罪事實，業據被告乙○○迭於偵查、原審及本院審理中坦承不諱，
    核與被害人甲○○指訴失竊之情節相符，並有車輛竊盜車牌失竊資料個別查詢報
    表、贓物認領保管單各一紙在卷可稽。又公訴人雖以「機車若係他人所竊盜，竊
    者為何事後又將之隨意置於被告所辯之處，而且將機車鑰匙插在上面，此顯有違
    常情；又觀之被告於八十八年間所犯竊盜罪之犯罪地點在臺北縣中和市○○路上
    ，係利用白天被害人機車之鑰匙未取下之際而竊走之情：：：而本件被害人亦係
    於白天時在臺北縣中和市○○路上，因未將機車鑰匙取下而遭竊，衡諸前後二次
    犯行之手法、地點、時間未免過於巧合：：：」云云，因認被告係於八十九年二
    月二日上午十時許，在臺北縣中和市○○路一段一０五巷口前竊取上開機車，惟
    被告迭於警訊、檢察官訊問時及原審審理中均供稱其於八十九年三月廿二日下午
    四、五時許，在臺北市○○○路、承德路口附近竊取機車，被告實無隱匿真正竊
    盜時間、地點之必要。且被告利用機車鑰匙未取下之際竊走機車，係機車竊盜常
    見之犯罪手法，尚難因此認為巧合，另被告前後二次犯罪之地點固屬巧合，然而
    並非不可能，公訴人上述意見係屬臆測之詞，要難採信，附此敘明。綜上所述，
    本案事證明確，被告犯行洵堪認定，應依法論科。
二、訊據被告乙○○否認有竊取莊勝德所有ＡＹＣ—５５７號機車，辯稱：機車係於
    八十九年五月十日在台北縣中和市○○路三十八號四樓頂尖撞球場，向姓名年籍
    不詳綽號「阿文」之男子購買，不知是贓車云云。惟查：上開機車於八十八年六
    月五日上午十一時許在臺北市○○○路○段一三三號前失竊之事實，業據被害人
    之妻蔡燕玲於警訊時指訴綦詳，並有車輛竊盜車牌失竊資料個別查詢報表、贓物
    認領保管單各一紙附卷可按。且被告、被告之父陳瑞發及台北市政府警察局中正
    第二分局警員林明俊於八十八年五月十一日至上開球場尋找綽號「阿文」者，亦
    無結果（見臺灣台北地方法院檢察署偵字第九六六０號卷八十九年五月十日及同
    年月二十四日訊問筆錄）。足徵被告所辯，顯係事後飾卸之詞，洵無足採。本件
    事證明確，被告此部分犯行亦堪以認定。
三、核被告乙○○所為，係犯刑法第三百二十條第一項之普通竊盜罪。其先後二次竊
    盜犯行時間緊接，犯罪構成要件相同，顯係基於概括犯意為之，應依連續犯規定
    論以一罪，並依法加重其刑。公訴人就被告竊取莊勝德所有ＡＹＣ—５５７號機
    車之犯行，雖未起訴，然與起訴部分有連續犯裁判上一罪關係，為起訴效力所及
    ，本院自得一併審理。
四、原審論罪科刑，固非無見。惟原判決就被告竊取莊勝德所有ＡＹＣ—５５７號機
    車之犯行，未及一併審理，尚有未洽。被告上訴意旨，徒求減刑，雖無理由，然
    原判決既有如上可議之處，自應由本院將原判決撤銷改判。爰審酌被告前因犯竊
    盜罪，經臺灣板橋地方法院於八十八年十月廿九日判處有期徒刑四月，緩刑三年
    確定，現仍在緩刑中，及本件犯罪之動機、目的、手段，所竊得之財物價值，所
    生之危害，及犯罪後坦承犯行，態度尚稱良好等一切情狀，量處如主文所示之刑
    。
據上論斷，應依刑事訴訟法第三百六十九條第一項前段、第三百六十四條、第二百九
十九條第一項前段，刑法第五十六條、第三百二十條第一項，罰金罰鍰提高標準條例
第一條前段，判決如主文。
本案經檢察官費玲玲到庭執行職務。
中     華     民     國     八十九     年       十      月    二十五    日
                              臺灣高等法院刑事第十一庭
                                  審判長法  官  楊  照  男
                                        法  官  王  詠  寰
                                        法  官  楊  炳  禎
右正本證明與原本無異。
不得上訴。
                                        書記官  廖  素  花
中     華     民     國     八十九     年       十      月    二十七    日
附錄：本判決論罪科刑法條全文
刑法第三百二十條：
意圖為自己或第三人不法之所有，而竊取他人之動產者，為竊盜罪，處五年以下有期
徒刑、拘役或五百元以下罰金。
意圖為自己或第三人不法利益，而竊佔他人之不動產者，依前項之規定處斷。
前二項之未遂犯罰之


司法院資訊處製作；財團法人民間司法改革基金會備份。
